臺灣臺南地方法院刑事判決
110年度訴字第318號
                                     110年度訴字第1070號
                                     110年度訴字第1115號
公  訴  人  臺灣臺南地方檢察署檢察官
被      告  林志朋





公設辯護人  陳香蘭  
上列被告因殺人未遂等案件，經檢察官提起公訴（109年度偵字
第9152號、109年度偵字第13341號、109年度偵字第17553號），
追加起訴（109年度偵字第22394號、22635號、110年度偵字第39
2號、第988號、第10176號；110年度偵字第21685號、23282號）
，本院判決如下：
    主  文
甲○○犯如附表一、二所示之罪，各處如附表一、二主文欄所示之
刑及沒收。得易科罰金部分，應執行有期徒刑貳年陸月，如易科
罰金，以新臺幣壹仟元折算壹日；不得易科罰金部分：應執行有
期徒刑柒年貳月。扣案棒球棒壹支沒收。
    事  實
壹、臺南市某國小棒球隊相關事實：
    緣甲○○與劉家政二人子女均係臺南市某國民小學同學兼棒球
    隊友，甲○○長期主觀認為其子遭球隊同學老師罷凌，與劉家
    政之子與其他同學相處不睦，而為下列行為；
一、詎甲○○竟基於傷害人身體之犯意，於民國109年3月1日上午1
    2時30分，在臺南市北區文成五路「小北Ｅ球場」，駕駛車牌
    號碼000-0000號普通重型機車，猛撞劉家政身體右側後，下
    車揮拳，毆打劉家政頭部，致劉家政因此受有右臉、右肘、
    右膝挫傷及擦傷之傷害。
二、甲○○因前開事件，於109年7月8日前往臺灣台南地方檢察署
    開庭，因不滿劉家政及家人當庭表示不願和解，心懷不滿，
    復另行起意，於109年7月13日下午2時許，駕駛機車前往劉
    家政之父母劉天及乙○○位於臺南市○○路0段000巷00弄00號住
    處，未得劉天同意即擅自侵入劉天住宅，向劉天夫婦不斷表
    明要求劉家政和解，惟經劉天及乙○○均表示交予司法處理而
    拒絕，並當場要求甲○○離去，詎甲○○不僅拒絕離去，更惱羞
    成怒，隨即基於傷害之犯意，出手毆打劉天頭部，並於下午
    3時10分許，見乙○○欲將停放門口之車牌號碼0000-00號自用
    小客車移開，不讓其離去，竟基於強制犯意，進入車內，欲
    取出鑰匙，劉天見狀將甲○○拉出，致未生妨害乙○○離去之結
    果而未遂，惟甲○○仍承前開傷害犯意，出手毆打劉天，劉天
    即由劉家政開車載往醫院就診，經醫師診斷其因此受有左側
    前額挫傷併皮下血腫約22公分之傷害，經警據報前來而悻
    然離去。
三、詎甲○○復另行起意，趁劉家政載劉天前往醫院就醫之際，再
    於同日下午4時許，駕駛機車行至劉天住處門口，當下猛力
    拉扯乙○○領口，對乙○○施強暴，強行要求乙○○留下與其商談
    和解事宜，而妨害乙○○離去之權利之事，經乙○○抵抗並高喊
    媳婦報警，甲○○始離去而未遂。
四、劉天、劉家政見甲○○竟於一天之內，數次前來尋隙，每次均
    攻擊家人，強度漸增，為求自保，當日下午即通知廠商前來
    住處安裝監視器，詎當日下午6時25分許，甲○○竟再度前來
    ，其明知人體頭部乃身體重要部位且為生命中樞，其內具有
    大腦、小腦及腦幹等維持人體生命不可或缺但構造又極為脆
    弱之器官，如以質地堅硬之器物攻擊頭部，極可能造成他人
    死亡之結果，竟仍基於即使發生他人死亡之結果，亦不違背
    其本意之之殺人不確定故意，攜帶球棒1支、駕駛前開普通
    重型機車駛至，見劉家政、乙○○及劉天均於住處對面牆邊（
    起訴書誤繕為門口，應予更正）觀看監視器安裝，即高喊「
    給你死」，自機車腳踏墊抽出球棒，高舉球棒猛力朝劉家政
    之頭部揮擊一下，劉家政舉起左手格擋，致未擊中頭部而未
    生死亡結果而未遂，惟已左手尺骨近端閉鎖性骨折及左側橈
    骨頭脫位，劉天上前制止，也遭甲○○一棒擊倒在地，劉家政
    、劉天及現場安裝監視器之人紛擁而上、合力將甲○○壓制並
    奪下球棒，經警據報於下午6時35分許趕至現場，當場逮捕
    甲○○並扣得棒球棒1支。
五、（追加起訴部分：109年度偵字第22394號、22635號、110年
    度偵字第392號、988號、第10176號追加起訴書犯罪事實欄
    一㈠部分）：
　　甲○○於109年10月24日上午11時30分許，在臺南市東區崇明
    國中崇明館外，基於傷害犯意，出手毆打劉家政臉部，致劉
    家政因此受有右顏面挫傷、口腔內膜擦挫傷等傷害；同日上
    午11時36分許，搭載其子駕駛前開普通重型機車，見劉家政
    所有之車牌號碼0000-00號自用小客貨車停放於校園內，復
    另行基於毀損之犯意，持刀割破劉家政前開自小客貨車之右
    側前後車輪胎，致令不堪使用，足生損害於劉家政。
六、（追加起訴部分：110年度偵字第21685號、第23282號）：
    緣乙○○於110年10月14日下午2時30分許，於本院110年度訴
    字第318號審理時，以告訴人及證人身分，在審理時對甲○○
    為不利之證述，詎甲○○竟因此心生不滿，翌日即110年10月1
    5日上午6時36分許，駕駛前開機車自臺南市○○區○○路000號
    等侯，並於6時47分許，見乙○○駕駛機車沿中華路由北往南
    方向駛來，即在後尾隨乙○○，至中華路507號前，基於強制
    之犯意，以機車車身擋住乙○○機車，並徒手猛力拉乙○○安全
    帽、使安全帽帶勒住乙○○脖子，對乙○○施強暴，不讓乙○○離
    去，妨害乙○○行使自由離去權利。乙○○即下車，欲躲避甲○○
    ，甲○○即對乙○○恫稱「你昨天很嗆嘛…，你要讓我死，我就
    讓你死」等語，並基於傷害之犯意，猛擊乙○○臉部，毆打乙
    ○○眼部及臉部，隨即揚長而去；乙○○隨即於上午7時41許，
    經人送至奇美醫療財團法人奇美醫院急診，經醫師檢查受有
    左側眼及眼眶損傷、牙齒閉鎖性骨折、鼻出血、唇撕裂傷1
    公分之傷害，接受傷口縫合治療以免傷勢惡化。
貳、臺南市開元路成大城社區事件（追加起訴部分）
　　緣甲○○係臺南市○○路000號「成大城社區」之住戶，前因懷
    疑時任管理委員會監察委員之住戶張琦凰檢舉其堆放雜物於
    機車格，而對張琦凰心生不滿，竟於109年2月15日下午，在
    「成大城社區」1樓大廳以不堪言語辱駡張琦凰並出手傷害
    張琦凰，此部分涉公然侮辱及傷害罪嫌，惟因張琦凰願息事
    寧人而撤回告訴，經檢察官於109年9月1日以109年度調偵字
    第1708號不起訴處分確定，而張琦凰因住處仍不斷遭人堆放
    滅火器、門鈴及門把均遭不詳之人破壞，惶惶不可終日，於
    109年10月1日向社區管理委員會申請在公共區域裝設監視器
    。甲○○未繳納管理費已長達一年以上，屢遭催討均置之不理
    ，甲○○不滿物業管理公司員工向其母提醒繳納管理費，於10
    9年10月25日出手毆打社區副理徐承謙成傷（未據告訴），
    徐承謙當天即將此事以通訊軟體告知各管理委員。甲○○主觀
    上認為係時任社區監察委員張琦凰向其母催討，對物業管理
    公司員工及張琦凰為下列之行為：
一、109年度偵字第22394號、22635號、110年度偵字第392號、9
    88號、第10176號追加起訴書犯罪事實欄一㈡部分：
㈠、緣楊丞宇是張琦凰女兒之男友，於109年10月30日下午接獲女
    友電話，告知因見甲○○在「成大城社區」門口，擔心遭受不
    利，請其陪同母女二人進入「城大成社區」等語，楊丞宇於
    同日下6時許，趕至該處與張琦凰母女二人會合。
㈡、楊丞宇與張琦凰母女三人行經「成大城社區」1樓大廳，甲○○
    持棒球棒喊住張琦凰，楊丞宇因擔心而詢問甲○○，詎甲○○一
    語不發，竟基於傷害人之犯意，在1樓大廳物流中心大門外
    ，出拳毆打楊丞宇頭部及臉部，楊丞宇見甲○○手持棒球棒，
    為防衛自己而抓住甲○○之手，進而發生拉扯（甲○○據此對楊
    丞宇、張琦凰提出傷害及教唆傷害告訴，經檢察官另案不起
    訴處分確定），甲○○再承前開犯意，接續出拳毆打楊丞宇，
    致楊丞宇因此受有左手無名指指骨閉鎖性骨折、右臉撕裂傷
    1公分、雙前臂擦挫傷等傷害；張琦凰與女兒聽聞吵雜聲返
    回察看，出言制止甲○○，甲○○復另行起意，出手毆打張琦凰
    頭部，致張琦凰因此受有右側頭部鈍傷頭暈噁心之傷害。
二、109年度偵字第22394號、22635號、110年度偵字第392號、9
    88號、第10176號追加起訴書犯罪事實欄一㈢部分）：
    甲○○為上開傷害行為後，仍不罷手，於同日即109年10月30
    日下午7時許，在「成大城社區」一樓大廳物流中心櫃台前
    ，要求物業管理人員梁智泓帶其至張琦凰住處，梁智泓因甲
    ○○已多次對住戶、對管理員施以過激行為而拒絕，詎甲○○竟
    基於強制之犯意，徒手猛拉梁智泓之領帶、往前拖行，對梁
    智泓施強暴，欲使梁智泓帶其前往，惟經梁智泓抵抗而暫停
    ，未幾，甲○○為遂行其意，再承同一犯意，接續猛拉梁智泓
    領帶、拖行前往，而以上開強暴方式，強迫梁智泓帶其前往
    而使梁志泓行無義務之事，然因梁志泓拒不前往，以致未能
    得逞。
三、（109年度偵字第22394號、22635號、110年度偵字第392號
    、988號、第10176號追加起訴書犯罪事實欄一㈣部分）：
    甲○○意圖散布於眾，基於加重誹謗之單一犯意，接續於109
    年11月12日、13日、14日下午8時21分許、15日下午11時23
    分許，在張琦凰住處大門口左右兩側牆壁（地址詳卷）得以
    共見共聞之處，以簽字筆寫下「公器私用」、「欠債不還」
    、「記得吃藥」、「不要出來害人」等語均與事實不符之文
    字，而具體指謫足以貶損張琦凰社會名譽及評價之事，使不
    特定社區住戶及訪客均得以閱覽，致生損害於張琦凰名譽。
四、（109年度偵字第22394號、22635號、110年度偵字第392號
    、988號、第10176號追加起訴書犯罪事實欄一㈤部分）：　
    　
　　甲○○於109年11月15日下午1時3分4秒許起至1時3分14秒止，
    在不詳地點，以其所持用之門號0000000000號行動電話，撥
    打電話至張琦凰所使用之0000000000號行動電 話，以台語
    向張琦凰恫稱「你不要走，抓到恁爸要打死你，幹你娘」語
    ，以此加害生命、身體、安全之事項恐嚇張琦凰，致其心生
    畏懼。
參、案經劉家政、劉天、乙○○訴由臺南市政府警察局第三分局、
    第五分局移送臺灣臺南地方檢察署檢察官偵查後提起公訴暨
    劉家政、楊丞宇、張琦凰、梁智泓、乙○○分訴由臺南市政府
    警察局第一分局、第五分局、第二分局、永康分局移送臺灣
    台南地方檢察署檢察官偵查後追加起訴。
　　理  由
壹、程序部分：
一、程序部分
    按數人共犯一罪或數罪或一人犯數罪者，為相牽連案件；於
    第一審辯論終結前，得就與本案相牽連之犯罪或本罪之誣告
    罪，追加起訴，刑事訴訟法第7條第1款、第2款、第265條第
    1項定有明文。被告前因涉殺人未遂等案件，經檢察官以109
    年度偵字第9152號、第13341、第17553號提起公訴繫屬於本
    院，檢察官於該案第一審言詞辯論終結前，以一人犯數罪之
    相牽連案件，對被告追加起訴（109年度偵字第22394號、第
    22635號、110年度偵字第392號、988號及10176號）、（110
    年度偵字第21685號、23282號），有各該追加起訴書各1份
    附卷可考，揆諸首開規定，檢察官此部分之追加起訴，於法
    核無不合。
二、證據能力部分
㈠、按被告以外之人於審判外之言詞或書面陳述，除法律有規定
    者外，不得作為證據，刑事訴訟法第159 條第1 項定有明文
    ，此即學理上所稱「傳聞證據排除法則」。依上開法律規定
    ，傳聞證據原則上固無證據能力，但如法律別有規定者，即
    例外認有證據能力。經查，辯護人主張：被告以外之人之供
    述，未經具結者，無證據能力等語。查證人劉家政、劉苪妤
    、劉天、乙○○、張琦凰、楊丞宇及梁智泓於警詢時所述，確
    屬被告以外之人於審判外之陳述，且未經具結，被告及其辯
    護人既爭執該等證人於警詢中所為陳述之證據能力，復查無
    該等警詢陳述有何傳聞例外規定可資適用，自均無證據能力
    可言。
㈡、又按被告以外之人於審判外之陳述，雖不符刑事訴訟法第159
     條之1 至第159 條之4 之規定，而經當事人於審判程序同
    意作為證據，法院審酌該言詞陳述或書面陳述作成時之情況
    ，認為適當者，亦得為證據，同法第159 條之5 第1 項亦定
    有明文。經查，本判決所引用之被告以外之人於審判外之陳
    述，固均屬傳聞證據，惟均係在偵查中向檢察官所為之陳述
    ，且均經具結，被告及其辯護人就前揭審判外陳述均不爭執
    證據能力。本院審酌上開證據資料製作時之情況，尚查無違
    法不當及證明力明顯過低之瑕疵，亦認為以之作為證據應屬
    適當，爰逕依刑事訴訟法第159 條之5 第1 項規定，認前揭
    證據均例外有證據能力。
三、本判決所引用之其餘文書證據及證物，並無證據證明係公務
    員違背法定程序所取得，亦無顯有不可信之情況，且經本院
    於審理期日合法調查，該等證據自得作為本案裁判之資料。
貳、事實欄壹部分：
一、事實欄壹一（本院110年度訴字第318號）：
㈠、訊據被告固不否認於事實欄壹一所載時、地，駕駛普通重型
    機車撞擊告訴人並下車出手毆打告訴人劉家政，致告訴人劉
    家政受有事實欄壹一所載傷勢之事實，惟否認故意以機車衝
    撞告訴人，辯稱其是不小心撞到告訴人云云。
㈡、查被告於事實欄壹一時、地，駕駛普通重型機車撞擊告訴人
    劉家政、下車毆打告訴人劉家政之事實，業據被告自承在卷
    （見警壹卷二第5至11頁；偵壹卷一第25至29頁、第43至45
    頁；偵壹卷二第33至35頁；本院壹卷一第269至283頁、第42
    3至475頁），核與告訴人劉家政（見偵壹卷一第25至29頁、
    第49至53頁、第63至67頁；本院卷【110年度訴字第318號，
    下稱本院壹卷】卷一第452至460頁）、證人即現場目擊者江
    文德（見偵壹卷一第63至67頁）、劉芮妤（見偵壹卷一第25
    至29頁）之證述相符，此外，並有臺南市安南醫院診斷證明
    書1紙（見警壹卷一第9頁），此部分事實，要可認定。
㈢、被告所辯及辯護人為被告辯護意旨均不足採為對被告有利之
    認定依據：
⒈、證人即告訴人劉家政稱「被告當時時速七、八十衝過來，其
    中一個家長閃過了，他是大力衝撞，不是他所講這樣」、「
    被告騎機車衝過來…，直接朝我撞過來，撞到我的右小腿、
    大腿，我沒有跌倒，然後他就直接朝我右臉打過來」等語，
    核與證人劉芮妤證稱「我去的時候在球場停車場，看到被告
    與球隊教練鬧得不愉快，我就從旁邊快速經過，」、「突然
    間有一台機車從球場右側衝進來，直接衝撞劉家政，撞到他
    的右腳，被告停下車又有打劉家政」等語。
⒉、參諸上開證述內容可知，被告是以高速衝撞告訴人劉家政、
    進而下車毆打傷害告訴人劉家政，確係出於故意，其與辯護
    意旨稱係不小心撞到云云，俱不足採。
二、事實欄壹二部分：
㈠、訊據被告固不否認於事實欄壹二所載時、地至告訴人劉天住
    處發生糾紛，告訴人乙○○有移車、告訴人劉天有受傷之事實
    ，惟矢口否認有何侵入住宅、傷害及妨害自由之犯行，辯稱
    ，是劉天主動邀我商談和解事宜才前往，並未聽到劉天、乙
    ○○叫伊離去，並未毆打劉天，劉天的傷勢是自己造成，與伊
    無關，也未搶乙○○鑰匙，伊後來是被人打出去的，警察到現
    場處理時要伊去驗傷云云。
㈡、查被告於事實欄壹二所載時、地，至告訴人劉天住處，與告
    訴人劉天、乙○○發生爭執，告訴人劉天爭執後受有傷勢 並
    至醫院驗傷一節，業據被告自承在卷，核與告訴人劉天、乙
    ○○及劉家政此部分證述情節相符，而劉天於當日下午4時27
    分許，至臺南市立安南醫院急診，經醫師診斷其受有左側前
    額挫傷合併皮下血腫約2×2公分及左肘擦傷之傷害一節，有
    該院診斷證明書1份（見警壹卷二第28、29頁），此部分之
    事實要可認定。
㈢、次查，證人證述如下：
⒈、證人劉天證稱「我在裡面工作」、「我沒有聽到他說什麼，
    他就出手打我了」、「他（指被告）走進來，我叫他出去他
    不出去」、「沒有人同意他進去」、「（被告在哪裡打你）
    在裡面打一拳，在外面又打一拳，但裡面打一拳的監視器沒
    有拍到」、「乙○○要開車去停好，被告開（車）門要搶她的
    鑰匙，我從後面將被告拉出來」、「警察來後叫我去驗傷，
    然後他（指被告）又跟蹤我們，我們最後開到派出所才到醫
    院去」等語（見本院壹卷一第440至451頁）。
⒉、證人乙○○證稱「剛開車回來，我先進屋，看到被告甲○○騎機
    車過來，下車後人直接進入我家，叫我撤銷他傷害我兒子劉
    家政的告訴，當時我要他出去，他不走，一直要我們撤銷告
    訴，我說交給司法處理，他就看了一下有沒有監視器，然後
    就出手打我先生劉天一拳，劉天被打就倒地，我就叫他出去
    ，他還是不出去，我就要去開車，把車停好，他又跟著我出
    去，然後開我的車門要拔我鑰匙，不讓我離開，劉天就來把
    被告甲○○拉走，我也下車。我就問被告甲○○到底要怎樣，他
    又在外面看了一下有沒有監視器，接著大聲用台語跟我說「
    不然你們是不是要和解」，我說不要，他又出手打了劉天，
    後來鄰居報警，警察叫他離開」（見偵壹卷三第47至48頁）
    、「被告在（住處）裡面打動手打我先生」、「我反問他說
    你要打我嗎？他吐我一口口水，我擦掉就拿鑰匙　要把車子
    停好」、「本來停在門口，我要將它停好，…，被告就闖進
    去（車裡）要搶我的鑰匙，沒有搶到，我先生把他拉出來…
    」、「他（指被告）大聲嚷嚷說你們到底要不要和解？我說
    不要，他就動手打我先生」、「都沒有人同意（被告進到住
    處）」等語（見本院壹卷一第432頁）。
⒊、證人劉家政證稱「偵查庭好像是8號還幾號的時候，他隔天馬
    上就衝去我家了，他自己就走進去了，我爸爸在工作，我在
    二樓工作，他就跟我爸爸說叫我們原諒他，我爸爸回他一句
    說你拿別人告你的要來告我兒子」、「他三點多第一次來，
    後來警察來了之後叫我們去驗傷，我跟爸爸還有朋友都要去
    驗傷，他又騎車跟著我們，擋我們的車要開車門，我朋友的
    哥哥有用手去擋他，我知道他跟著我們，爸爸就說開去派出
    所，他跟去派出所後又繞回去找我媽媽」、「（本案起因）
    跟小朋友都沒有關係，有一次在學校跟我講話，我問他為什
    麼要打我，他就回應不爽啊」等語（見本院壹卷一第457至4
    58頁）。
㈣、又經本院勘驗監視器錄影檔案可知（檔案名稱：CH01-2020_0
    0-00-00-00-00；CH00-0000-00-00-00-00-00），被告於109
    年7月13日下午3時2分37秒時，即將車停好隨即進入告訴人
    劉天住處，然後在屋裡屋外進出多次，並與乙○○發生拉扯；
    下午3時4分55秒，告訴人劉天手持一根棍子走到被告面前；
    下午3時10時56秒時，被告上半身進入駕駛座內，雨刷啟動
    ，劉天自屋內走出並將被告拉出車外；下午3時11分43秒許
    ，被告出手毆打劉天左臉、勾住劉天脖子，毆打劉天臉部；
    下午3時11分48秒許，劉天及劉家政均持棍子防衛並與被告
    並發生拉扯，並有二名不詳年籍之人參與勸說阻擋、避免糾
    紛擴大；下午3時19分41秒許，警車至現場等情，有本院勘
    驗筆錄2份可佐（見本院壹卷一第401至403頁、第403至406
    頁）。
㈤、揆諸上開勘驗內容可知，被告抵達告訴人劉天住處時，全無
    停留觀望招呼之舉，即逕行進入，並出手毆打告訴人劉天，
    而當天並無下雨，停放門口自用小客貨車雨刷啓動，應係被
    告上身侵入車身、欲搶鑰匙而與告訴人乙○○拉扯、進而碰觸
    雨刷撥桿所致，而因被告不斷出手毆打告訴人劉天，劉天與
    劉家政也持棍子防衛，並報警前來等情，應認告訴人劉天、
    乙○○及劉家政上開證述內容確係出於真實，要可採信。
㈥、被告及辯護人為被告辯護意旨不足採為對被告有利之認定   
     依據：
⒈、查被告及辯護意旨以告訴人劉天住處並非住宅，被告係受告
    訴人劉天所邀而致該處，上身探入車內是想跟乙○○說清楚表
    達意見，主觀無妨害自由之犯意，而告訴人劉天之傷勢是與
    眾人追打被告，自己造成，被告行為與侵入住宅、妨害自由
    及傷害之構成要件不符云云。
⒉、按按刑法第306條規定無故侵入他人住宅、建築物罪，此所謂
    住宅，乃指人類日常居住之場所，查本件案發之處平時是工
    廠，但也有人在內居住，因109年7月8日至地檢署開庭，因
    被告態度不友善，劉家政、劉天及乙○○本即不想與被告和解
    ，希望交由司法途徑，從未邀被告前來商談和解等情，業據
    證人劉天、乙○○及劉家政均已於本院審時證稱在卷，亦有當
    日偵訊筆錄可佐（見偵壹卷一第25至29頁），根本無所謂邀
    請被告前來商談和解、同意進入之情，反而是一再告知一切
    循司法途徑、要求被告離去；而被告毆打告訴人劉天、侵入
    車內對駕駛座上告訴人乙○○拉扯、搶其鑰匙而施強暴等情，
    均有前揭監視器檔案勘驗筆錄可參，確有其事，被告及辯護
    人上開辯解，均難採為對被告有利之認定依據。
㈦、綜上所述，被告於109年7月8日至臺灣臺南地方檢察署開庭後
    ，即於當日、翌日即7月9日，多次至告訴人劉家政住處要求
    和解，惟均未達成，109年7月13日又不請自來，逕自進入告
    訴人劉天住處，告訴人劉天在屋內工作，告訴人乙○○剛返家
    ，劉天即要求被告離開，被告不僅未離開，更在屋內出拳毆
    打告訴人劉天頭部，隨後追著乙○○，在屋外為阻止乙○○開車
    離去，不顧乙○○已坐在駕駛座上，侵入駕駛座欲拔走自用小
    客車鑰匙、拉扯間碰及雨刷撥桿而啓動雨刷，後經告訴人劉
    天自後拉出，心有不甘而再出拳毆打告訴人劉天，後經劉天
    取出鐵棍並與劉天發生拉扯、告訴人劉家政在屋內聞聲衝出
    及與路人共同制止被告，後經警據報前來方止之事實，要可
    認定。
三、事實欄壹三部分
㈠、被告固不否認於事實欄壹三所載時、地，與告訴人乙○○碰面
    ，事後離去之事實，惟矢口否認有何強制未遂犯行，辯稱，
    我是要找劉家政談和解，根本不是要找乙○○，也沒有和乙○○
    有肢體接觸云云。辯護人則稱此部分僅有告訴人乙○○單一指
    訴等語。
㈡、證人即告訴人乙○○證稱「後來約下午4點多，被告又騎車來我
    家，我當時坐在門口，他一直叫我，我不理他，並起身要離
    開，他就抓著我衣領叫我不要走，我就大喊媳婦報案，…然
    後就走了」等語（見偵壹卷三第48頁）、「（為什麼你會坐
    在那裡？）因為我先生跟我兒子他們去驗傷，警察先生叫他
    們去驗傷，他有跟去又跑回來，我在那裡坐，我要站起來他
    就直接過來拉我的衣服說你給我坐好，我說大聲講我為什麼
    要坐好，我就叫我媳婦說打電話報警，我媳婦打電話被告騎
    機車要走的時候，就告訴我說你24小時派人把你兒子保護好
    ，他就走了」、「（被告拉你領口的時候有跟你說什麼話嗎
    ？）沒有，就直接嚷嚷說不用打了，因為我叫我媳婦打電話
    報警，就警告我說要我24小時派人保護我的兒子，他就走了
    ，衣服我有帶」（見本院壹卷一第432至433頁），而證人即
    告訴人劉天亦證稱「他（指被告）跟去派出所後又繞回去找
    我媽媽」等語（見本院壹卷一第458頁），證人乙○○業已就
    案發過程證述綦詳，參諸證人劉家政證稱其陪父親劉天前往
    醫院驗傷途中遭被告尾隨而先至派出所，自醫院返家後，即
    聽聞母親告以被告竟然再度前來並遭被告拉領口等情，認為
    被告不僅未知收斂，反而一再前來攻擊，始決定當天通知監
    視器廠商前來安裝監視器等情（詳下述），足見證人乙○○之
    證述內容要係出於真實，要可採信。
㈢、參諸被告尾隨告訴人劉天、劉家政至派出所，確認告訴人劉
    天及劉家政均不在住處、該處僅有告訴人乙○○及媳婦女眷，
    其竟再度返回前揭案發地點，足見被告確係有意特地前來對
    告訴人乙○○施強暴，使其無法離去，迫使其與之洽談和解，
    惟經告訴人乙○○高喊報警而未遂，均要可認定。被告及辯護
    意旨上開所辯，自難採為對其有利之認定依據。
四、事實欄壹四部分：
㈠、訊據被告固不否認於事實欄壹四所載時、地持木製棒球棒攻
    擊告訴人劉家政，致其受有左側尺骨近端閉鎖性骨折併橈骨
    頭脫位之傷害之事實，惟矢口否認有何殺人未遂之犯行，辯
    稱，因為劉家政他們在下午2時許圍毆我，跟我嗆聲要打架
    再來，所以我才於下午6點25分許，持球棒過去跟他吵架，
    我沒有喊「讓他死」，我又沒有要劉家政死，是乙○○說要讓
    我死，我是被人打，不是被壓制，連講話的機會都沒有云云
    。辯護人為被告辯護意旨略以，被告朝劉家政肩、背部攻擊
    ，並未攻擊頭部，劉家政所受之傷也未達危害生命之程度，
    主觀更無致劉家政於死之犯意，而當天被告前已二度前往劉
    家政住處，遭身強體壯之劉天、劉家政等人持棍棒圍毆，顯
    然寡不敵眾，果若被告有意致劉家政於死，大可挑劉家政落
    單無防備之時趁機下手，足認被告並無致劉家政於死之決心
    ，縱使說出「讓你死」，當屬實施傷害行為之助勢語氣等語
    前來。
㈡、查被告於事實欄壹四所載之時、地，以木製球棒毆打告訴人
    劉家政，致其受傷隨即遭告訴人劉天、劉家政夥同監視器安
    裝人員合力壓制，並報警前來當場逮捕，並扣得木製球棒1
    支之事實，業據被告自承在卷，核與證人即告訴人劉天、劉
    家政及乙○○證述情節相符；又告訴人劉家政受有左側尺骨近
    端閉鎖性骨折併橈骨頭脫位之傷害，並有臺南市立安南醫院
    診斷證明書1份（見警壹卷二第26頁），扣得被告所有木製
    球棒1支，有臺南市政府警察局第三分局扣押筆錄、扣押物
    品目錄表、扣押物品清單（見警壹卷二第20至25頁；偵壹卷
    二第67頁）可憑，此部分之事實要可認定。
㈢、次查，證人證述如下：
⒈、證人劉天證稱，「當天下午事發後，我們請人來裝監視器，
    甲○○下午6點多騎機車過來，下車就拿著球棒朝劉家政的頭
    部打下去，並說「給你死」，因為當時我蹲在旁邊，所以有
    聽到，我就趕快上去阻擋，也被球棒打到，後來劉家政說他
    的手斷了，叫我們叫救護車，後來警察也來了，叫我們去驗
    傷」等語（見偵壹卷一第51頁）、「我人在那邊看裝監視器
    ，被告六點多騎車過來球棒就要拿起來，就向我兒子上面打
    下去，說我要給你死，他講完還要再打他，我蹲在旁邊我就
    爬起來把他壓住，鄰居也來幫忙壓住，到警察來了我們就放
    開了」、「很大力，說要給你死」、「（朝劉家政哪個部位
    去打？）頭部」、「他揮擊時我被打到頭」等語（見本院壹
    卷一第445頁至第446頁、第451頁）；
⒉、證人即告訴人劉家政證稱「我在父親家工作，我們是做車床
    ，當時我們在門口聊天並看監視器安裝，後來甲○○就騎機車
    過來，下車就馬上拿一枝木製球棒，嘴巴念說「給你死」（
    台語），並朝我的頭上打，我用左手去擋，左手被打到骨折
    」、「（你說當時甲○○拿球棒是猛力朝你頭上打並說「給你
    死」（台語）？）對」、「（甲○○打了幾下？）他打的第一
    下，我用手去擋，當時因父親就在我身邊，父親就馬上過來
    擋，所以甲○○打的第二下是打到父親」、「他（指被告）打
    我的那一下很用力，我若不是用手擋住，而是打到頭，可能
    會喪命，所以我要告他毅人未遂」等語（見偵壹卷一第52至
    53頁）、「我請人來裝監視器，我們從醫院回來的時候，我
    們有去接小孩，時間還沒到我們就都在外面聊天，被告騎車
    過來停下來球棒就拿起來，由上往下朝我的頭攻擊，說要給
    我死，我用手去擋，我的手就骨折了，被告在那邊揮舞，打
    到我父親，我父親又抱住他，我就把他從肩膀壓著，弟弟跟
    鄰居都跑出來幫忙壓住」、「（為何那麼快就裝監視器）因
    為他一次一次來」等語（見本院壹卷一第455頁、第458頁）
    。
⒊、證人乙○○證稱「當天晚上劉家政開車載劉天去驗傷回來，我
    正叫人來幫我裝監視器，當時我們都在門外看裝監視器的過
    程，被告甲○○騎機車一過來，下車就拿一支球棒朝劉家政的
    頭用力打下去，並用台語說「給你死」、「（球棒有無打到
    劉家政的頭？）沒有，劉家政用手去擋，所以打到手。我就
    衝進屋內打電話報警」等語（見偵壹卷三第48頁）、「我想
    說他都在那邊看有無監視器，我就叫我孫子來幫我裝，大家
    包括隔壁的鄰居都在那邊看裝監視器，他一走來一下車戴口
    罩就說「厚哩系」，從上面打下去了」、「朝劉家政身體的
    哪個部位打？）頭部打下去，我兒子用左手去擋，結果我不
    知道他手斷掉了，就是我在報警的時候，我兒子跑進來說幫
    他叫救護車，我說幹嘛，他說我的手斷掉了」等語（見本院
    壹卷一第433至434頁）。
㈣、經本院勘驗現場監視器錄影檔案（檔案名稱：CH00-0000-00-
    00-00-00-00）可知，畫面時間18時26分09秒時，被告騎機
    車至劉家政面前停下，隨即抽起放在機車腳踏墊上的球棒，
    舉高朝劉家政身體猛擊，劉家政往右轉身並舉起左手阻擋，
    球棒因此打到劉家政左手，隨後劉家政、劉天與被告拉扯，
    安裝監視器之員工趕到一起制服被告，並奪下被告球棒等情
    ，有本院勘驗筆錄1份（見本院壹卷一第406頁），參諸被告
    確是高舉球棒朝告訴人劉家政頭部攻擊，因劉家政往右轉身
    並舉起左手格擋，始未擊中頭部，核與證人劉家政及劉天證
    述情節相符，從而，被告確係用力高舉球棒猛擊告訴人劉天
    頭部、並以台語大喊「讓你死」，因告訴人劉家政以左手擋
    住，方未擊中頭部而未發生死亡之事實，要可認定。
㈤、被告主觀上應具有殺人之不確定故意：　
　　按刑法上殺人未遂與傷害之區別，應視加害人有無殺意為斷
    ，不能因加害人與被害人素不相識，原無宿怨，即認為無殺
    人之故意。而被害人所受之傷害程度，固不能據為認定有無
    殺意之唯一標準，但加害人下手之輕重、加害之部位等，於
    審究犯意方面，仍不失為重要參考資料。細言之，殺人決意
    ，乃行為人的主觀意念，此主觀決意，透過客觀行為外顯；
    外顯行為則包含準備行為、實施行為及事後善後行為等。審
    理事實的法院，應就調查所得的各項客觀事實，予以綜合判
    斷，而探究、認定行為人的主觀犯意，亦即應審酌當時所存
    在的一切客觀情況，例如行為人與被害人的關係；行為人與
    被害人事前之仇隙，是否足以引起殺人的動機；行為當時的
    手段，是否猝然致被害人難以防備；攻擊力勁，是否猛烈足
    致使人斃命；攻擊所用器具、部位、次數；及犯後處理情況
    等全盤併予審酌（最高法院107年度台上字第2858號判決意
    旨參照）。茲本院就被告主觀上之犯意審酌如下：
⒈、觀諸上開被告持以毆打告訴人劉家政之木製球棒照片所示，
    可知該支球棒具有一定之長度，且為木製材質，質地自屬堅
    硬，自足以作為行兇之用而具殺傷力甚明。審以人體頭部乃
    身體重要部位且為生命中樞，其內具有大腦、小腦及腦幹等
    維持人體生命不可或缺但構造又極為脆弱之器官，如持前揭
    木製球棒如此堅硬之物攻擊頭部，極可能造成他人死亡之結
    果，此乃常人日常生活經驗所亟易體察知悉之事，更屬眾所
    週知之常識，而被告於案發時係已為38歲之成年人，依其社
    會生活之通常經驗與智識程度，對此應有認識，斷無不知之
    理。被告既已預見如此，竟仍持足以作為行兇之用之球棒，
    毆擊被害人之頭部，顯可能使人發生死亡之結果，雖未擊中
    的，惟此係因告訴人劉家政以左手格擋所致，而被告僅擊一
    下，竟致告訴人劉家政左手尺骨近端閉鎖性骨折併橈骨頭脫
    位，可見其用力之猛，若擊中頭部，致死可能性極高，即見
    其明。是以，綜合被告攻擊被害人所使用之工具、毆擊部位
    、力勁等節觀之，被告主觀上當已預見其持該球棒攻擊被害
    人，將可能肇致被害人死亡之結果，猶執意為之，容任死亡
    結果之可能發生，其具有殺人之不確定故意，而非僅止於傷
    害之犯意，應屬至為灼然。
⒉、再者，被告雖供稱是學校棒球隊之兒子遭數名同隊隊友（包
    括告訴人劉家政之子）霸凌，始有上開行為云云（見本院壹
    卷一第275頁），惟告訴人劉家政稱「跟小朋友都沒關係」
    、「除了騎車撞我那次，有一次在學校跟我講話我就跟他回
    應，問他為什麼要打我，他就回應不爽啊」、「我們的起因
    是我們沒有原諒他」等語（見本院壹卷一第459頁），究竟
    被告不斷攻擊劉家政及其家人之具體原因為何，已難認定！
    惟揆諸被告於事實欄壹四所載時間持球棒猛擊告訴人劉家政
    頭部未中之前，於同日下午3點多及4點多前往該處不斷為實
    害行為，強度不斷升高，甚至高舉球棒猛擊告訴人劉家政頭
    部，雖未擊中，然確有殺人之不確定故意，並無疑義。
⒊、被告及辯護意旨固以前詞為辯。惟查：
⑴、本案被告確實是高舉球棒猛砸告訴人劉家政頭部一節，已經
    勘驗現場監視器檔案，有勘驗筆錄及現場目擊證人證述可佐
    ；
⑵、再者，被告確實具有殺人之不確定故意，業如前述；而被告
    是否隻身一人、寡不敵眾仍持球棒前往，與該人是否基於殺
    人之犯意無必然關係！更無從單憑此認定其僅有傷害之故意
    ！
⑶、綜合上開各項證據調查結果，被告及辯護意旨均難採為對被
    告有利之認定依據。
五、事實欄壹五部分：
㈠、訊據被告固不否認於事實欄壹五所載時、地與告訴人劉家政
    見面，並駕駛其所有之普通重型機車在該處校園內行駛，劉
    家政受傷及輪胎遭人刺破之事實，惟矢口否認有何傷害及毀
    損之犯行，辯稱，傷勢與輪胎與伊無關，並未毆打劉家政也
    未刺破劉家政輪胎云云。
㈡、查被告與告訴人劉家政均於事實欄壹五所載時、地見面，告
    訴人劉家政於當日下午2時38分許至臺南市立安南醫院急診
    ，經醫師檢查，受有右顏面挫傷、口腔內膜挫傷之傷害，而
    其所駕駛之車輛右側前後輪則遭人以利器刺破一節，業據被
    告自承在卷（見警貳卷一第3至5頁、警貳卷二第3至9頁、警
    貳卷四第3至5頁；偵貳卷一第33至36頁；本院貳卷第69至78
    頁），並有臺南市立安南醫院診斷證明書、受傷照片及現場
    照片各1紙（見警貳卷三第5、9頁）、該自用小客貨車右側
    車輪遭人刺破照片6張（見警貳卷三第11至15頁）、車輛詳
    細資料報表2紙（見警貳卷三第23、25頁）、億昇汽車修理
    廠估價單1份（見警貳卷三第7頁）在卷為憑，此部分事實要
    可認定。
㈢、次查，證人劉家政證稱「109年10月24日上午11:30，當天我
    帶小孩去崇明國中考體適能，小孩考完試，我正等小孩收拾
    東西，被告甲○○從我後方衝過來打了我的臉頰一下，後來我
    要跑，他又從後面追上來打了第二下」、「（毀損部分經過
    為何？）當天我要開車離去時，發現車子右側的二個輪胎都
    被割破，我去調監視器，發現是被告甲○○所為」等語（見偵
    貳卷三第27至31頁），而觀諸監視器翻拍照片可知，1.畫面
    時間11時35分53秒時，被告甲○○駕駛MSA-1173號普通重型機
    車（前方搭載其子女）到達；於11時36分01秒時，進入校園
    、發現停放於路旁劉家政所有之自用小客貨車。2.於11時36
    分16秒時，迴轉並停在劉家政自用小客貨車左前側（小孩仍
    坐在機車上並回頭望），被告甲○○下車右手取不明之物。3.
    於畫面時間11時36分19秒時，被告甲○○接近被害人車輛右側
    。4.於畫面時間11時36分31秒時，被告甲○○上車準備離開。
    5.於畫面時間11時36分42秒時，被告甲○○駕駛MSA-1173號重
    機車離開等情，參諸被告駕車進入校園，發現告訴人車輛時
    更刻意迴轉、停車、至該自用小客貨車右側等情，而告訴人
    劉家政所受傷勢及車輛所受損害，均與其所述情節相符，被
    告之傷害、毀損犯行要可認定。被告及辯護意旨空言否認，
    自不足採。
六、事實欄壹六部分：
㈠、訊據被告固不否認於事實欄壹六所載、時，將告訴人乙○○攔
    下，掀開乙○○安全帽，朝乙○○臉上揮擊二拳、出手毆打乙○○
    ，致乙○○受有如事實欄壹六所載傷勢之事實，惟矢口否認有
    何強制、恐嚇之犯行，辯稱，攔下乙○○只是為了確認不要打
    錯人，並未出言恐嚇云云。辯護人為被告辯護意旨則以，被
    告就傷害部分業已認罪，然其主觀上並無阻止乙○○離去之意
    ，亦未出言恐嚇，此部分僅有乙○○一人指訴等語前來。
㈡、查本院110年訴字第318號於110年10月14日下午開庭審理，告
    訴人乙○○以證人身分於本院具結作證，被告於翌日即事實欄
    壹六所載時、地，駕駛機車將告訴人乙○○所駕駛機車攔下，
    掀開告訴人乙○○所戴安全帽，對乙○○臉部揮擊二拳，致乙○○
    因此受有事實欄壹六所載之傷勢事實，業據被告自承在卷（
    見警參卷一第3至7頁；偵參卷一第75至78頁、偵參卷二第10
    7至112頁；本院參卷第27至28、第67至73頁），核與證人即
    告訴人乙○○此部分證述情節相符（見偵參卷一第59至60頁）
    ，並有奇美醫療財團法人奇美醫院診斷證明書1份（見警參
    卷第37頁）、傷害現場監視錄影擷取畫面照片22張（見偵參
    卷一第63頁）、被告自當日上午6時35分許起至6時49分許止
    行車軌跡紀錄1份（見警參卷第31頁）、車輛辨識紀錄1份（
    見警參卷第33至35頁）、路口監視錄影光碟1片、路口監視
    錄影擷取照片14張（見警參卷第17至29頁）在卷可資佐證，
    此部分事實要可認定。
㈢、次查，被告於案發當日上午6時36分許即出現在臺南市○○區○○
    路000號「全聯福利中心」前停留，而該處正是告訴人乙○○
    孫子等侯校車之處，告訴人乙○○於上午6時46分許載孫子抵
    達，離開該處後，被告即尾隨在後，然後於該507號前將乙○
    ○攔下，此有路口監視錄影擷取畫面照片14張可佐，足認被
    告是故意尾隨乙○○，並非單純偶遇！
㈣、又被告騎機車靠近告訴人乙○○，進而拿車籃物品，邊說話邊
    指乙○○、出手拉乙○○安全帽，未幾，乙○○即下車，被告即出
    手毆打乙○○左眼、再出手毆打乙○○臉部，然後揚長離去等情
    ，亦有前開傷害現場監視錄影擷取畫面照片22張（見偵參卷
    一第63至74頁）。
㈤、證人乙○○證稱「早上我要帶我孫子去中華路575號那裡坐校車
    ，後來我孫子上車後，我就騎車快到505巷那裡，甲○○就從
    我左邊騎到我旁邊，我就停下來，甲○○就從他的機車菜籃中
    拿起大鎖」、「因為我戴安全帽，所以他又放下大鎖，他就
    過來拉我安全帽的帶子，並用台語說「你要讓我死，我也要
    讓你死」，因為這樣我不能呼吸，我就用我的右手把我的安
    全帽的扣子打開，我就把安全帽拿掉」，「之後我就跑到旁
    邊的鐵板燒店，我就叫人幫我報案，我印象中甲○○有說『你
    昨天很嗆啊』、『我也要讓你死』，甲○○就先出手打我的左眼
    ，他第二拳打中我的鼻子和嘴巴，之後甲○○就騎車走了」等
    語（見偵參卷二第59至60頁），參諸證人乙○○就被告如何攔
    下機車、掀開安全帽、並特別提及前日開庭內容、進而出手
    毆打一事等細節，均證述綦詳，核與前開診斷證明書所載、
    路口監視錄影擷取畫面照片及傷害現場監視錄影擷取畫面照
    片內容相符，足認其證述內容要係出於真實，應可採信，被
    告確有妨害人行使權利、傷害及恐嚇之犯行，要可認定。
㈥、又被告及辯護人雖以前詞為辯。惟查，被告除傷害外，確有
    妨害告訴人繼續前行並出言恐嚇之事實，業據本院調查證據
    而認定如前，參諸被告提早在告訴人乙○○孫子搭校車處附近
    等侯，進而尾隨、以機車攔下告訴人後為事實欄壹、六所載
    傷害、出言恐嚇等行為，足認其以機車攔下告訴人之目的，
    本即為遂行其傷害、恐嚇行為，被告及辯護人辯稱無妨害自
    由之犯意，自不足採為對被告有利之認定依據。
參、事實欄貳部分
一、事實欄貳一部分
㈠、訊據被告固不否認於事實欄貳一所載之時、地毆打楊丞宇，
    楊丞宇及張琦凰均有受傷之事實，惟矢口否認有何傷害之犯
    行，辯稱，我有對楊丞宇動手，我是基於正當防衛，因為楊
    丞宇對我先動手，張琦凰之傷與我無關云云。
㈡、查被告與告訴人楊丞宇、張琦凰於事實欄貳一所載之時、地
    接觸，被告毆打告訴人楊丞宇，告訴人楊丞宇與張琦凰二人
    當日下午6時46分許至奇美醫療財團法人奇美醫院急診室，
    各經醫師診查後，告訴人楊丞宇受有無名指指骨閉鎖性骨折
    、右臉撕裂傷1公分經急診縫合後、雙前臂擦挫傷之傷勢，
    告訴人張琦凰受有右側頭部鈍傷頭暈噁心之傷勢一節，業據
    被告自承在卷（見警貳卷一第3至5頁；警貳卷二第3至9頁；
    警貳卷四第3至5頁；偵貳卷一第33至36頁；本院貳卷第69至
    78頁），核與證人即告訴人楊丞宇、張琦凰證述情節相符，
    此外，並有該院診斷證明書2紙可佐（見警貳卷二第23、25
    頁），此部分之事實要可認定。
㈢、次查，證人張琦凰證稱「當天我和女兒要走進成大城，看到
    被告甲○○在門口並喊我名字，我就拉著女兒快點進入，女兒
    有打電話叫楊丞宇過來，楊丞宇來了之後，我拉著女兒往裡
    面走，我走進去時聽到女兒喊「不要打了、不要打了」，我
    就走出來，看到被告甲○○拿著球棒，楊丞宇被甲○○壓在花圃
    處，被告甲○○數度出拳打楊丞宇，安管人員也有過來站在旁
    邊關切」、「（衝突過程中，被告甲○○有無對你動手？）有
    。當時被告甲○○要打楊丞宇，我擋在中間，被告甲○○就揮了
    一拳打到我的右耳處」等語（見偵貳卷二第28至29頁）、「
    本件傷害原由是被告欠大樓管理費一年，寄三次存證信函、
    支付命令，後來社區副理在109年10月25日被打，而且下午
    副理提醒我小心被告，但我沒意識到，因為我不認識被告和
    他母親」、「影片是我女兒拍的，楊丞宇是我女兒的朋友，
    地點是在社區物流中心大門外面」、「我在現場，我是在比
    較靠近大門處，我拉著女兒的手，我聽到女兒喊「不要打了
    」，我就看到被告甲○○揮拳打楊丞宇，而且被告手還拿著球
    棒」、「我就跑去跟被告甲○○的兒子講「叫你爸爸不要打了
    」，他兒子坐在那邊不理我，然後我就過去制止被告甲○○，
    後來我女兒把楊丞宇拉開，被告甲○○還在罵，我就跑到被告
    甲○○和楊丞宇中間，然後被告甲○○用左手打到我的頭右邊」
    、「楊丞宇有無出手打被告甲○○？）沒有，我當時在現場，
    當時我看到的是被告甲○○出手」等語（見偵貳卷二第77至78
    頁）；證人即告訴人楊丞宇證稱，「當天下午6點多，我剛
    下班，接到女友的電話，說她帶母親張琦凰要進入成大城，
    但是在大門口看到被告甲○○堵在門口，她要我陪同她們一起
    進去」、「所以我就從公司趕到成大城，進入大廳後，被告
    甲○○叫了張琦凰的名字，並往我們的方向走過來，我擔心被
    告甲○○對她們不利，因為他手上有拿球棒」、「我就上前問
    被告甲○○要做什麼，他沒說話，一拳就往我臉上打過來，我
    女友和她母親張琦凰已經走進去了，但是我女友有看到我被
    打，她就尖叫，她母親張琦凰就過來查看，當時我和被告甲
    ○○在拉扯，因為他手上拿球棒，我怕被告甲○○對她們不利，
    我就一直抓住被告甲○○，並叫女友快點報警，過程中甲○○一
    直朝我身上毆打，打了三、四拳」、「後來因為管理員出來
    把我和被告甲○○拉開，張琦凰就問被告甲○○為什麼打人，被
    告甲○○又一句話都不說，一拳就往張琦凰打過去」、「甲○○
    打她（指張琦凰）的臉」等語（見偵貳卷二第27至28頁）、
    證人即現場目擊者梁智泓證稱「我看到的也是楊丞宇只是抓
    著被告甲○○的手、制止他，讓他不要再打，因為楊丞宇是張
    琦凰女兒的朋友，張琦凰她們那天從外面回來，被告甲○○要
    對張琦凰有所舉動，楊丞宇是制止被告甲○○」等語（見偵貳
    卷一第45頁），均就被告如何毆打告訴人楊丞宇及張琦凰過
    程證述綦詳，且互核相符。
㈣、再者，依告訴人張琦凰提供之現場錄影檔案可知，被告手持
    球棒，告訴人楊丞宇以右手阻擋，被告突然以左手毆打告訴
    人楊丞宇頭部，隨後再以左手毆打告訴人楊丞宇頭部，告訴
    人再以右手抓住被告左手而發生拉扯，告訴人楊丞宇並未還
    手，僅只於拉住被告雙手等情，亦有擷圖照片可憑（見偵貳
    卷二第119至129頁），核與證人楊丞宇、張琦凰及梁智泓上
    開證述情節相佐，足認三人之證述內容出於真實，要可採信
    ，被告確有傷害犯行，要無疑義。
㈤、被告及辯護人均以被告先遭告訴人楊丞宇攻擊始出手還擊，
    屬正當防衛，且未傷害告訴人張琦凰云云。惟查，本案依上
    開各項證據，僅有被告出手毆打告訴人楊丞宇，告訴人楊丞
    宇並無任何攻擊或傷害被告之行為，業如前述，被告現實上
    既未受有任何不法侵害，即無主張正當防衞之餘地，而被告
    就同一件糾紛對告訴人楊丞宇、張琦凰提出傷害及教唆告訴
    ，業據臺灣臺南地方檢察署檢察官偵查後於110年10月25日
    以110年度偵字第8584號不起訴處分，亦同此認定，併此敘
    明。被告所辯及辯護人為被告辯護意旨尚難採為對被告不利
    之認定依據。
㈥、綜上所述，被告傷害告訴人楊丞宇及張琦凰之犯行，均要可
    認定。
㈦、至於被告及辯護人聲請交互詰問被告之子林００，待證事實為
    被告傷害行為係出於正當防衛，惟本院認上開事實已臻明確
    ，核無調查之必要，併此敘明。
二、事實欄貳二部分：
㈠、訊據被告固不否認於事實欄貳二所載時、地，接續二次拉扯
    告訴人梁泓智領帶拖行，要求帶其前往張琦凰住處，經告訴
    人抵抗而未果之事實，惟矢口否認有何強制未遂之犯行，辯
    稱，梁泓智身為管理經理，我要去找張琦凰，他本有義務配
    合我，我不認為這是犯罪云云。辯護人為被告辯護意旨略以
    ，梁智泓負有管理社區之義務，被告拉扯梁智泓領帶是使梁
    智泓為經理職務之一定作為，核與刑法第304條強制罪構成
    要件不符。
㈡、經查，被告於事實欄貳二所載時、地，接續二次強拉告訴人
    梁智泓領帶往前拖行，要求梁智泓帶其至張琦凰住處，經梁
    智泓一再拒絕抵抗而未遂之事實，業據被告自承在卷（見前
    開出處），核與證人即告訴人梁智泓證述情節相符（見偵貳
    卷第43至46頁；偵貳卷二第111至114頁），此外，被告自10
    9年10月30日下午7時24分08秒起至26分56秒止，多次拉扯告
    訴人梁智泓領帶、告訴人梁智泓不斷抵抗一節，亦有現場監
    視器錄影翻拍照片共12張在卷足憑（見警貳卷一第15至17頁
    ），此部分事實要無疑義。
㈢、按刑法第304條第1項稱「強暴」者，乃以實力不法加諸他人
    之謂，惟不以直接施諸於他人為必要，即間接施之於物體而
    影響於他人者，亦屬之。且該所謂「強暴」，祗以所用之強
    暴手段足以妨害人行使權利，或足使他人行無義務之事為已
    足，並非以被害人之自由完全受其壓制為必要。最高法院11
    1年度台上字第480號判決要旨可資參酌。查被告強行拉扯告
    訴人梁智泓領帶拖行，本即屬加諸他人之不法實力，而告訴
    人梁智泓為物業管理公司，擔任職社區經理，本就無配合被
    告至其他住戶住處之義務，且其知悉被告當日下午6時已分
    別對楊丞宇及張琦凰為傷害行為，為避免被告再有對張琦凰
    為過激行為，其拒絕被告無理要求，本屬當然之理，揆諸前
    開說明，被告上開多次強行拉扯告訴人梁智泓領帶、欲命其
    帶至張琦凰住處未果之行為，自屬刑法第304條強制罪之構
    成要件行為，應可認定。被告辯稱及辯護意旨均以被告所為
    ，僅是促告訴人行使經理職務云云，自無足採。
三、事實欄貳三
㈠、訊據被告固不否認於事實欄貳三所載時、地，接續在告訴人
    張琦凰住處門口兩側牆壁書寫如事實欄貳三所載之文字之事
    實，惟矢口否認有何加重誹謗之犯行，辯稱，我寫的都是事
    實，她生病了，提醒她吃藥云云。辯護人為被告辯護意旨則
    以，被告因和解事宜而與告訴人張琦凰有金錢糾紛，主觀上
    並無誹謗犯意云云。
㈡、經查，被告於事實欄貳三所載時、地，接續在告訴人張琦凰
    住處門口兩側牆壁書寫如事實欄貳三所載文字之事實，業據
    被告自承在卷（見前開出處），核與證人即告訴人張琦凰此
    部分證述情節相符，並有109年11月12日、13日住處門口兩
    側遭被告書寫「公器私用」、「欠錢不還」、14日及16日則
    遭人書寫「記得吃藥」、「不要出來害人」等語，經警察據
    報至現場處理之照片共9張（見偵貳卷四第55至59、第63頁
    ），此部分事實要可認定。
㈢、綜觀上開內容，除內容明確指訴外，而所提及之「公器私用
    」、「欠錢不還」、「記得吃藥」及「不要出來害 人」，
    依一般社會常情觀之，被告所書上開內容不免使閱覽者懷疑
    或猜測遭指摘之人曾有侵占公物、詐欺他人財物或使用不法
    所得之行為，或告訴人罹有精神或不明傳染病症，進而對於
    該人之品格評價、社會地位造成負面貶抑之影響，且一般人
    亦不願自己之私領域事項遭如此指摘、傳述，足使該人之名
    譽因此遭受損害，要屬無疑。
㈣、被告及辯護人為被告辯護意旨固以前詞為辯，惟查：
⒈、告訴人張琦凰證稱「之前我告他（指被告）傷害，他一直求
    和解，後來那件我有撤回告訴，但後來被告一直騷擾，我才
    去申請在門口裝設監視器」等語（見偵貳卷二第29頁），並
    提出門口不斷遭人放置滅火器、同樓層鄰居好意以通訊軟體
    提醒小心注意、被告、被告未成年之子、女在其住處門口或
    停留、或扳動門把之照片（見偵貳卷二第85至107頁）；而
    成大城社區於109年8月2日召開109年度第五屆第二次區分所
    有權人會議，會議中即已決議，因社區公共安全及環境清潔
    ，同意社區住戶得在社區公共空間裝設錄攝影設備，告訴人
    張琦凰據此於同年10月1日向社區提出裝設申請（由申請人
    自行提供並負擔保養維護），並經管理委員會同意一節，有
    該社區區分所有權人會議紀錄及成大城社區住戶安裝監視器
    系統申請表各1份在卷足憑（見偵貳卷第43至47頁），自始
    即無被告及辯護意旨所指公器私用之問題。
⒉、再者，依現有證據資料，本案俱是被告對告訴人為相當程度
    之人身攻擊、安全威脅、詆毀名譽等行為，告訴人多次在財
    產、精神及身體上受有實害、更未見賠償，無辯護人所指之
    金錢糾紛！
⒊、綜上所述，被告所辯及辯護人為被告辯護意旨，均難採為對
    被告有利之認定依據。
、事實欄貳四：
㈠、訊據被告固不否認門號0000000000號行動電話為其所申請之
    ，該電話於109年11月15日下午1時3分許，曾與告訴人張琦
    凰所使用之0000000000號行動電話通話之事實，惟矢口否認
    有何恐嚇之犯行，辯稱，電話平常都是自己小孩在用，自己
    另有電話，勘驗的聲音也不是自己的聲音云云；辯護人為被
    告辯護意旨則以，被告否認是其聲音，請為無罪諭知等語前
    來。
㈡、經查，被告所申請之電話於事實欄貳、四所載之時間與告訴
    人張琦凰所使用之電話通話之事實，業據被告自承在卷，核
    與告訴人張琦凰證述情節相符；此外，0000000000號門號行
    動電話係被告所申請，而該門號於109年11月15日下午1時3
    分4秒，發話至告訴人所使用之門號，通話長達10秒之事實
    ，亦有通聯調閱查詢單及中華電信用戶受信通信紀錄報表各
    1份在卷足參（見警貳卷五第11頁、第9頁），此部分事實要
    可認定。
㈢、又告訴人張琦凰證稱「甲○○打電話給我…」、「（聽到這些話
    ）我當然會害怕，就封鎖這個號碼」（見偵參卷二第31頁）
    、「是的，我確定那是被告聲音」、「他以前就駡過我，就
    是那個聲音」等語（見偵貳卷二第82頁）；前開通話檔案，
    經本院當庭勘驗，除另一方為某男子以台語恫稱「你不要走
    ，抓到恁爸要打死你，幹你娘」，而無論聲音、口吻確與被
    告相近，此有本院勘驗筆錄1份 （見本院貳卷第89至94頁）
    ，參諸上開恫嚇內容均為加害告訴人生命、身體之事，且致
    告訴人心生畏懼，被告確有恐嚇危害犯行之事實，要無疑義
    。
㈣、被告及辯護意旨雖以電話聲音並非被告為辯。惟查，上開通
    話聲音不論聲音、口氣均與被告相近外，且該門號行動電話
    仍在被告使用狀態中，並無失竊或停用，有前開通聯調閱查
    詢單可憑，而觀諸被告因積欠社區管理費一事，不斷以傷害
    、加重誹謗等事加害於告訴人張琦凰，足認其對告訴人張琦
    凰積怨已深，恐嚇行為確係被告所為，要可認定，被告及辯
    護人空言否認，無法採為對被告有利之認定依據。
肆、綜上所述，被告及辯護人為被告辯護意旨均無足採，本案  
      事證明確，被告各次犯行，均要可認定，應依法論科。
伍、論罪科刑：
一、事實欄壹部分
㈠、核被告事實欄壹一所為傷害劉家政之犯行，係犯刑法第277條
    第1項傷害罪；
㈡、核被告事實欄壹二所為侵入劉天住處、傷害劉天及奪下乙○○
    汽車鑰匙不使其離去，各係犯刑法第306條侵入住宅罪、第2
    77條第1項傷害罪及第304條第2項、第1項強制未遂罪。被告
    前後數次傷害告訴人劉天之傷害犯行，顯係基於單一犯意接
    續為之，此部分應以接續犯論以一罪。
㈢、核被告事實欄壹三所為拉扯乙○○領口不使其離去之犯行，係
    犯刑法第304條第2項、第1項強制未遂罪。又公訴意旨固然
    認此部分之犯行與事實欄壹二之強制犯行，係基於單一犯意
    接續為之等語前來。惟查，被告為上開事實欄壹二所載強制
    行為後，警察即據報前來處理，並勸雙方前往醫院驗傷一節
    ，業據認定如前，應認犯意已因司法警察調查而切斷，此部
    分所為之強制犯意應屬另行起意，併此敘明。
㈣、被告事實欄壹四所為以球棒猛擊劉家政頭部之犯行，係犯刑
    法第271條第2項、第1項殺人未遂罪。
㈤、核被告事實壹五所為毆打劉家政及刺破劉家政自用小客貨車
    輪胎之犯行，係犯刑法第277條第1項傷害罪、第354條毀損
    罪。
㈥、核被告事實欄壹六所為以機車攔下乙○○並予毆打之犯行，係
    犯刑法第304第1項強制罪、第277條第1項傷害罪；公訴意旨
    雖認被告另涉刑法第305條恐嚇危害安全罪。惟刑法之恐嚇
    行為，係行為人以加惡害之事通知被害人，致被害人之安全
    在客觀上發生危險已足；而刑法傷害行為，則以行為人之加
    害行為在客觀上對被害人之身體、健康造成傷害結果為要件
    ，亦即除對個人安全在客觀上造成危險外，尚須該危險進而
    發生實害結果，故恐嚇之低度行為與傷害之高度行為間，係
    屬實質上一罪關係，恐嚇之危險行為自應由傷害實害行為所
    吸收，不再另論恐嚇罪嫌。本件被告對告訴人乙○○為傷害及
    恐嚇行為，其恐嚇之危險行為即由傷害之實害行為所吸收，
    不再另論恐嚇危害安全罪，併予敘明。
二、事實欄貳部分　
㈠、核被告事實欄貳一所為分別傷害告訴人楊丞宇及張琦凰之犯
    行，均係犯刑法第277條第1項傷害罪；
㈡、核被告事實欄貳二所為拉扯梁智泓領帶拖行之犯行，是犯刑
    法第304條第2項、第1項強制未遂罪；其先後數次拉扯梁智
    泓領帶拖行，應係基於單一犯意接續為之，僅論以一罪。
㈢、核被告事實欄貳三所為，係犯刑法第310條第2項散布文字誹
    謗罪；其多次犯行，應係基於單一犯意接續為之，應論以一
    罪。
㈣、核被告事實欄貳四所為，係犯刑法第305條恐嚇危害安全罪。
三、又被告所為殺人未遂罪及強制未遂罪，均未發生死亡之結果
    及使人行無義務之結果，爰均依刑法第25條第2項規定。減
    輕其刑。
四、被告所為上開各罪間，犯意不同，行為互異，應分論併罰。
五、科刑：
㈠、爰審酌被告有如附表三所載之多次不起訴處分及科刑紀錄，
    每與人糾紛，均以暴力方式解決問題，而且多是一再前往，
    雖以和解為由主動與對方商談，然多是以一言不合、再度大
    打出手結束，甚至波及對方家人，此有臺灣高等法院被告前
    案紀錄表及相關檢察官不起訴處分書及判決書在卷可佐，難
    認素行良好；被告因主觀上認為其子林００遭告訴人劉家政之
    子及其他同學霸凌，起意傷害劉家政、一日數次至劉家政住
    處傷害劉家政父母劉天及乙○○、對乙○○施強暴、無視警察至
    現場勸阻、請其至醫院驗傷，竟再度返回，無視劉家政可能
    發生死亡結果，在他人之住處前，隨意持球棒毆擊劉家政頭
    部，雖終未發生死亡結果，但劉家政已受有前揭至為嚴重之
    傷勢，嗣後仍在崇明國中毆打劉家政、刺破自用小客車輪胎
    ，不僅如此，在本院審理前開殺人未遂等案後翌日，竟尾隨
    乙○○將之攔下、飽以重拳，對劉家政、劉天及乙○○等人所為
    之攻擊方式與程度，一次比一次強烈，令劉家人除了事實欄
    所載嚴重傷勢外，心裡更感到無比害怕；而被告自身積欠管
    理費，誤會擔任社區監察委員之張琦凰對其母親為催討，因
    而毆打楊丞宇、張琦凰，同日甚至再強拉梁智泓要求陪同前
    訪張琦凰，不斷在張琦凰住處左右兩側寫下貶損人格名譽之
    文字、再以電話恐嚇張琦凰，或單獨、或令其子女在張琦凰
    住處門口、在該樓層徘徊，除了致眾人受傷害怕外，更令張
    琦凰惶惶不可終日而不敢在社區裡安居。被告上開所為，嚴
    重損及上開各被害人權益，惡化一般民眾對於自身安全應受
    有保障之信任，實不可取！
㈡、被告自警方開始調查本案起，迄於本院審理言詞辯論終結前
    均飾詞圖卸其責，難認犯後有所悔意，也從無賠償各告訴人
    或有何歉意，業如前述，難認有悛悔之意，另考量各告訴人
    均表示不願意原諒被告之情，兼衡其犯罪之手段、素行、自
    陳因離婚而患有鬱症、高職畢業之智識程度、離婚、育有2
    名未成年子女（各為98年、99年出生）及父母需扶養、目前
    無工作之家庭、生活、經濟狀況等一切情狀（見本院卷），
    分別量處如附表一、二主文欄所示之刑，並就得易科罰金及
    不得易科罰金部分定應執行刑。
六、沒收部分
㈠、按供犯罪所用、犯罪預備之物或犯罪所生之物，屬於犯罪行
    為人者，得沒收之。刑法第38條第1項定有明文。
㈡、查扣案球棒1支為被告所為，且供被告犯殺人未遂罪所用之物
    ，爰依前開規定宣告沒收。
據上論斷，應依刑事訴訟法第299 條第1 項前段，刑法第277條
第1項、第306條第1項、第271條第2項、第1項、第354條第1項、
第304條第2項、第1項、第310條第2項、第305條、第51條第5款
、第41條第1項前段、第8項、第25條第2項、第38條第2項前段，
刑法施行法第1條之1第1項，判決如主文。　

本案經檢察官黃信勇提起公訴，檢察官廖舒屏暨孫昱琦追加起訴
；檢察官丙○○到庭執行職務。　　

中　　華　　民　　國　　111 　年　　3 　　月　　10　　日
　　　　　　　　　刑事第二庭    法　官　彭喜有
　　　　　　　　　
　　　　　　　　　              法  官  蔡盈貞
　　　　　　　　　
　　　　　　　　　              法  官  洪士傑
　　　　　　　　　
以上正本證明與原本無異
如不服本判決應於收受本判後20日內向本院提出上訴書狀，並應
敘述具體理由。其未敘述上訴理由者，應於上訴期間屆滿後20日
內向本院補提理由書狀（均須按他造當事人之人數附繕本）「切
勿逕送上級法院」。
  　　　　　　　　　　　　　　　書記官　吳鸝稻
中　　華　　民　　國　　111 　年　　3 　　月　　11　　日

附錄本件論罪科刑法條全文：
中華民國刑法第277條
傷害人之身體或健康者，處5年以下有期徒刑、拘役或50萬元以
下罰金。
犯前項之罪，因而致人於死者，處無期徒刑或7年以上有期徒刑
；致重傷者，處3年以上10年以下有期徒刑。
中華民國刑法第306條
無故侵入他人住宅、建築物或附連圍繞之土地或船艦者，處1年
以下有期徒刑、拘役或9千元以下罰金。
無故隱匿其內，或受退去之要求而仍留滯者，亦同。

中華民國刑法第304條
以強暴、脅迫使人行無義務之事或妨害人行使權利者，處3年以
下有期徒刑、拘役或9千元以下罰金。
前項之未遂犯罰之。
中華民國刑法第271條
（普通殺人罪）
殺人者，處死刑、無期徒刑或10年以上有期徒刑。
前項之未遂犯罰之。
預備犯第1項之罪者，處2年以下有期徒刑。
中華民國刑法第354條
毀棄、損壞前二條以外之他人之物或致令不堪用，足以生損害於
公眾或他人者，處2年以下有期徒刑、拘役或1萬5千元以下罰金
。
中華民國刑法第310條
意圖散布於眾，而指摘或傳述足以毀損他人名譽之事者，為誹謗
罪，處1年以下有期徒刑、拘役或1萬5千元以下罰金。
散布文字、圖畫犯前項之罪者，處2年以下有期徒刑、拘役或3萬
元以下罰金。
對於所誹謗之事，能證明其為真實者，不罰。但涉於私德而與公
共利益無關者，不在此限。
中華民國刑法第305條
以加害生命、身體、自由、名譽、財產之事恐嚇他人，致生危害
於安全者，處2年以下有期徒刑、拘役或9千元以下罰金。

附表一（事實欄壹）
編號 事實 主文 1 事實欄壹一 甲○○犯傷害罪，處有期徒刑伍月，如易科罰金，以新臺幣壹仟元折算壹日。 2 事實欄壹二 甲○○犯侵入住宅罪，處有期徒刑貳月，如易科罰金，以新臺幣壹仟元折算壹日；又犯傷害罪，處有期徒刑肆月，如易科罰金，以新臺幣壹仟元折算壹日；又犯強制未遂罪，處有期徒刑參月，如易科罰金，以新臺幣壹仟元折算壹日。 3 事實欄壹三 甲○○犯強制未遂罪，處有期徒刑參月，如易科罰金，以新臺幣壹仟元折算壹日。 4 事實欄壹四 甲○○犯殺人未遂罪，處有期徒刑伍年陸月。扣案球棒壹支沒收。 5 事實欄壹五 甲○○犯傷害罪，處有期徒刑伍月，如易科罰金，以新臺幣壹仟元折算壹日；又犯毀損罪，處有期徒刑肆月，如易科罰金，以新臺幣壹仟元折算壹日。 6 事實欄壹六 甲○○犯犯強制罪，處有期徒刑參月，如易科罰金，以新臺幣壹仟元折算壹日；又犯傷害罪，處有期徒刑壹年。 

附表二（事實欄貳）
編號 事實欄 主文  1 事實欄貳一 甲○○犯傷害罪，處有期徒刑拾月；又犯傷害罪，處有期徒刑伍月，如易科罰金，以新臺幣壹仟元折算壹日。 2 事實欄貳二 甲○○犯強制未遂罪，處有期徒刑參月，如易科罰金，以新臺幣壹仟元折算壹日。 3 事實欄貳三 甲○○犯散布文字誹謗罪，處有期徒刑參月，如易科罰金，以新臺幣壹仟元折算壹日。 4 事實欄貳四 甲○○犯恐嚇危害安全罪，處有期徒刑肆月，如易科罰金，以新臺幣壹仟元折算壹日。 

附表三（被告暴力相關之紀錄）　
編號 案號 罪名 備註 1 98年度調偵字第575號 （98年度偵字第3235號） 傷害 撤回告訴 2 98年度偵字第10815號 毀棄損壞 撤回告訴 3 100年度簡字第2779號 （100年度偵字第11779號、100年度偵字第13377號；本院101年度簡上字第156號上訴駁回）  傷害2次  有期徒刑4月、3月，應執行有期徒刑6月   公然侮辱 拘役50日 4 102年度調偵字第2234號 （100年度偵字第15198號、101年度調偵字第1065號） 傷害6次 撤回告訴 5 102年度易字第96號 （101年度偵字第4762號；南高分院102年度上易字第431號上訴駁回）  公然侮辱2次 拘役50日，共2罪，應執行拘役80日   毀損 無罪 6 105年度審易字第446號 （104年度偵字第19689號、105年度偵字第4545號） 傷害2次 撤回告訴公訴不受理 7 107年度偵字第15416號 強制 恐嚇危害安全 毀棄損壞 傷害 傷害、毀損部分，撤回告訴；強制、恐嚇危害安全部分，犯罪嫌疑不足 8 107年度偵字第15717號 毀棄損壞 撤回告訴 9 107年度偵字第17549號 毀棄損壞 犯罪嫌疑不足 10 107年度偵字第18978號 傷害 撤回告訴   恐嚇危害安全 犯罪嫌疑不足 11 108年度偵字第154號 毀棄損壞 撤回告訴 12 109年度調偵字第1708號 （原：109年度偵字第5963號） 傷害 公然侮辱 撤回告訴 13 109年度偵字第6748號、 109年度偵字第7693號  傷害2次 撤回告訴   恐嚇 犯罪嫌疑不足 14 109年度易字第865號 （109年度偵字第9664號 毀棄損壞 拘役40日  南高分院109年度上易字第714號  原判決撤銷，拘役20日 


【說明】
壹、110年度訴字第318號
1、臺南市政府警察局第五分局南市警五偵字第1090228186號刑
   案偵查卷宗（警壹卷一）
2、臺南市政府警察局第三分局南市警三偵字第1090258242號刑
   案偵查卷宗（警壹卷二）
3、臺南市政府警察局第三分局南市警三偵字第1090437896號刑
   案偵查卷宗（警壹卷三）
4、臺灣臺南地方檢察署109年度偵字第9152號偵查卷宗（偵壹卷
   一）
5、臺灣臺南地方檢察署109年度偵字第13341號偵查卷宗（偵壹
   卷二）
6、臺灣臺南地方檢察署109年度偵字第17553號偵查卷宗（偵壹
   卷三）
7、臺灣臺南地方法院110年度訴字第318號刑事卷宗（院壹卷一
   、二）
貳、110年度訴字第1070號　 
1、臺南市政府警察局第五分局南市警五偵字第1090596739號刑
   案偵查卷宗（警貳卷一）
2、臺南市政府警察局第五分局南市警五偵字第1090601186號刑
   案偵查卷宗（警貳卷二）
3、臺南市政府警察局第一分局南市警一偵字第1090530653號刑
   案偵查卷宗（警貳卷三）
4、臺南市政府警察局第五分局南市警五偵字第1090653098號刑
   案偵查卷宗（警貳卷四）
5、臺南市政府警察局第二分局南市警二偵字第1100230983號刑
   案偵查卷宗（警貳卷五）
6、臺灣臺南地方檢察署109年度偵字第22394號偵查卷宗（偵貳
   卷一）
7、臺灣臺南地方檢察署109年度偵字第22635號偵查卷宗（偵貳
   卷二）
8、臺灣臺南地方檢察署110年度偵字第392號偵查卷宗（偵貳卷
   三）
9、臺灣臺南地方檢察署110年度偵字第988號偵查卷宗（偵貳卷
   四）
10、臺灣臺南地方檢察署110年度偵字第10176號偵查卷宗（偵貳
    卷五）
11、臺灣臺南地方法院110年度訴字第1070號刑事卷宗（院貳卷
    ）　 
參、110年度訴字第1115號　　
1、臺南市政府警察局永康分局南市警永偵字第1100568584號刑
   案偵查卷宗（警參卷）
2、臺灣臺南地方檢察署110年度他字第5556號偵查卷宗（偵參卷
   一）
3、臺灣臺南地方檢察署110年度偵字第21685號偵查卷宗（偵參
   卷二）
4、臺灣臺南地方檢察署110年度偵字第23282號偵查卷宗（偵參
   卷三）
5、臺灣臺南地方法院110年度訴字第1115號刑事卷宗（院參卷）